# 本年度已汇出外方利润金额申报与系统不符

提问人：sabrina86620 时间：2012-04-26 10:43:46
我现在就是在网上申报外汇，在“外商投资企业外方权益确认表”中本年度已汇出外方利润金额一栏，我按照企业的董事会决议金额填写 说是与系统统计的不符，但又试含税和不含税的 都是这个问题，不知道大家有没有碰到过这个问题，如果有 是怎么解决的？

回答人：chenyiwei
按照汇资函字[2012]9号文最新公布的填表说明，该指标的填列方法为：外商投资企业本年度扣除应代扣代缴税款后，实际支付给境外投资者的完税后股利。折算汇率应按照资金实际记帐时的汇率进行折算。
就你所说的情况看，建议从以下几方面找原因： 1 、折算汇率的确定是否恰当。 2 、是否填列了扣税前的总额。 3 、该外商投资企业的外方股东中，是否有投资性外商投资企业，是否将汇给投资性外商投资企业的股利（实际未汇出境外）也统计了进去；或者年内有无利润再投资情况等。